# 请教陈版：关于预分红的问题

提问人：yxc998 时间：2020-11-11 16:24:00
@chenyiwei 陈版，房地产开发项目，项目尚未到利润确认时点，但项目预售资金回笼，按照股东方建议结余资金以“预分红”的方式先行分配给各股东方，想请教一下，对于预分红的款项，股东该如何进行账务处理？（各方股东均不并表， 按权益法核算，因项目公司未分配利润为零股东方均未按权益法确认投资收益）。谢谢！

回答人：chenyiwei
股东对于收到的预分虹应当先挂往来，视同从项目公司取得借款。后续项目公司结算利润，正式作出利润分配决议时，以应付（应收）股利与上述往来款对冲结算。